臺灣板橋地方法院刑事判決　　　　　　　 96年度訴字第847號
公　訴　人　臺灣板橋地方法院檢察署檢察官
被　　　告　甲○○
上列被告因違反毒品危害防制條例案件，經檢察官提起公訴（96
年度毒偵字第648 號），被告於準備程序中對被訴之事實為有罪
陳述，本院合議庭裁定由受命法官獨任行簡式審判程序，並判決
如下：
    主    文
甲○○施用第一級毒品，累犯，處有期徒刑拾月，扣案海洛因拾
柒小包（合計淨重壹點零公克）沒收銷燬，注射針筒貳支沒收
；又施用第二級毒品，累犯，處有期徒刑柒月；應執行有期徒刑
壹年月，扣案海洛因拾柒小包（合計淨重壹點零公克）沒收
銷燬，注射針筒貳支沒收。
    事    實
一、甲○○有殺人、違反麻醉藥品管理條理條例前科，又於民國
    85年間，因違反麻醉藥品管理條例、藥事法等案件，經臺灣
    高等法院以86年度上訴字第5098號判決，分別判處有期徒刑
    8 月、4 月，應執行有期徒刑10月確定；復於86年間，因違
    反麻醉藥品管理條例，經本院以88年度訴緝字第91號判處有
    期徒刑5 月確定，上開判處有期徒刑8 月、4 月、5 月等3
    罪，經本院以88年度聲字第2103號裁定定應執行有期徒刑1
    年3 月確定；又於87年間，因違反毒品危害防制條例，經臺
    灣高等法院以88年度上訴字第2102號判決判處有期徒刑2 年
    確定，並與上開有期徒刑1 年3 月接續執行，於89年12月2
    日縮短刑期假釋出監，復經撤銷假釋，應執行殘刑1 年2 月
    27日；又於90年間，因違反毒品危害防制條例，經本院以90
    年度訴字第2097號判決，分別判處有期徒刑8 月、10月，應
    執行有期徒刑1 年4 月確定，並與上揭殘刑1 年2 月27日接
    續執行，於93年6 月7 日縮短刑期假釋出監，所餘期間付保
    護管束，迄93年11月1 日保護管束期滿，假釋未經撤銷，未
    執行之刑期視為已執行完畢（據此，本件構成累犯）。其間
    ，曾於87年間，因施用毒品案件，經臺灣桃園地方法院以87
    年度毒聲字第1544號裁定送勒戒處所觀察、勒戒，認無繼續
    施用毒品傾向，經臺灣桃園地方法院檢察署檢察官於87年9
    月22日以87年度偵字第13013 號為不起訴處分確定；又於90
    年間，因施用毒品案件，經本院以90年度毒聲字第1794號裁
    定送勒戒處所觀察、勒戒，認有繼續施用毒品傾向，由本院
    再以90年度毒聲字第3577號裁定送戒治處所施以強制戒治，
    於91年8 月27日強制戒治期滿，該次犯行並由臺灣板橋地方
    法院檢察署檢察官以90年度毒偵緝字第614 號提起公訴，經
    本院以上開90年度訴字第2097號判決，分別判處有期徒刑8
    月、10月，應執行有期徒刑1 年4 月確定；詎其猶不知戒慎
    ，仍於前開強制戒治執行完畢後5 年以內，基於施用第一級
    毒品海洛因之犯意，於95年11月23日上午某時，在其位於臺
    北縣樹林市○○街21號1 樓住處，以將海洛因摻水置於針筒
    內，注射身體之方式，施用海洛因1 次；復另行基於施用第
    二級毒品安非他命之犯意，於同日上午某時許，在同前地點
    ，以將安非他命置於玻璃球內燒烤後吸食煙氣之方式，施用
    安非他命1 次。後於95年11月23日晚間8 時許，在臺北縣板
    橋市○○路○ 段57號3 樓，為警持本院核發之搜索票搜索查
    獲，並扣得其所有之海洛因17小包（合計淨重1.03公克），
    其所有預備供其施用海洛因所用之注射針筒2 支，甲○○且
    同意接受採尿，後經警將其尿液檢體送驗後，呈鴉片、安非
    他命陽性反應。
二、案經臺北縣政府警察局海山分局報告臺灣板橋地方法院檢察
    署檢察官偵查起訴。
    理    由
一、認定犯罪事實所憑之證據及理由：
(一)、訊據被告對其在上揭時、地施用第一級毒品海洛因、第二級
    毒品安非他命之事實，於本院審理中自白不諱，而其為警查
    獲時，經警採集之尿液檢體送驗後，呈鴉片類、安非他命類
    陽性反應乙節，亦有臺北縣政府警察局海山分局毒品危害防
    制條例被移送者姓名暨代碼對照表、臺灣檢驗科技股份有限
    公司於95年12月7 日所出具之濫用藥物尿液檢驗報告等附於
    偵查卷足憑（見偵查卷第21、46頁）；又其為警查獲時所扣
    得白色粉末17小包（合計淨重1.03公克），經鑑定，呈嗎啡
    、海洛因反應，有臺北縣政府警察局海山分局查獲涉嫌毒品
    危害防制條例毒品初步鑑驗報告單附於偵查卷可參（見偵查
    卷第20頁）。此外，並有被告所有預備供其施用海洛因所用
    之未使用過注射針筒2 支扣案為憑，足徵被告前開自白應與
    事實相符，可以採信。
(二)、次按觀察、勒戒或強制戒治執行完畢釋放後，5 年內再犯施
    用第一、二級毒品之罪者，檢察官應依法追訴，毒品危害防
    制條例第23條第2 項定有明文。查被告有如事實欄所載強制
    戒治執行紀錄等情，有臺灣高等法院被告前案紀錄表附卷足
    參，是被告於接受強制戒治執行完畢後，5 年內再犯本件施
    用毒品罪，亦甚明確。綜上，本件事證已明，被告犯行堪以
    認定。
二、應適用之法律、科刑審酌事由及沒收物之處理：
(一)、核被告所為，係犯毒品危害防制條例第10條第1 項之施用第
    一級毒品罪、同條例第10條第2 項之施用第二級毒品罪。其
    施用前持有第一、二級毒品之低度行為，應各為其後之施用
    高度行為所吸收，均不另論罪。又被告於85年間，因違反麻
    醉藥品管理條例、藥事法等案件，經臺灣高等法院以86年度
    上訴字第5098號判決，分別判處有期徒刑8 月、4 月，應執
    行有期徒刑10月確定；復於86年間，因違反麻醉藥品管理條
    例，經本院以88年度訴緝字第91號判處有期徒刑5 月確定，
    上開判處有期徒刑8 月、4 月、5 月等3 罪，經本院以88年
    度聲字第2103號裁定定應執行有期徒刑1 年3 月確定；又於
    87年間，因違反毒品危害防制條例，經臺灣高等法院以88年
    度上訴字第2102號判決判處有期徒刑2 年確定，並與上開有
    期徒刑1 年3 月接續執行，於89年12月2 日縮短刑期假釋出
    監，復經撤銷假釋，應執行殘刑1 年2 月27日；又於90年間
    ，因違反毒品危害防制條例，經本院以90年度訴字第2097號
    判決，分別判處有期徒刑8 月、10月，應執行有期徒刑1 年
    4 月確定，並與上揭殘刑1 年2 月27日接續執行，於93年6
    月7 日縮短刑期假釋出監，所餘期間付保護管束，迄93年11
    月1 日保護管束期滿，假釋未經撤銷，未執行之刑期視為已
    執行完畢等情，有前揭臺灣高等法院被告前案紀錄表附卷可
    憑，其於有期徒刑執行完畢後，5 年以內，故意再犯本件有
    期徒刑以上之罪，為累犯，就其前開所犯2 罪，均應依刑法
    第47條第1 項規定，各加重其刑。至其前開所犯2 罪，犯意
    各別、行為互殊，應與分論併罰。又被告固前已因於95年2
    月5 日某時，將第一級毒品海洛因及第二級毒品甲基安非他
    命混入吸食器內加熱，以吸取其濃煙之方式，施用第一、二
    級毒品1 次之犯行，經本院於95年12月29日以95年度訴緝字
    第259 號判決判處有期徒刑9 月，復經臺灣高等法院以96年
    度上訴字第1637號判決上訴駁回在案，有前開案號本院及臺
    灣高等法院判決書在卷可參，惟被告本件施用毒品犯行乃於
    96年11月23日，其本案施用犯行與前案施用毒品犯行，二者
    時間相隔9 月有餘，自無從認二者間有何單一犯意可言，本
    院自得就被告本件施用毒品犯行，另為實體判決，併此敘明
    。
(二)、爰審酌被告曾因施用毒品犯行受觀察勒戒、強制戒治及刑罰
    執行，仍不知悛悔，復犯本件之罪，惟犯後坦承犯行，態度
    良好，並其犯罪之動機、目的、施用次數等一切情狀，就其
    前開所犯2 罪，分別量處如主文所示之刑，並定其應執行之
    刑，以示儆懲。
(三)、扣案海洛因17小包（合計淨重1.03公克），因其內之海洛因
    與包裹前開毒品之分裝袋共計17只，二者在物理上難以析離
    ，均應依毒品危害防制條例第18條第1 項前段沒收銷燬。另
    扣案之未使用過注射針筒2 支，係被告所有，供其施用海洛
    因預備使用之物，業據被告供明在卷，爰依刑法第38條第1
    項第2 款規定宣告沒收之。
據上論斷，應依刑事訴訟法第273 條之1 第1 項、第299 條第1
項前段、毒品危害防制條例第10條第1 項、第2 項、第18條第1
項前段，刑法第11條、刑法第47條第1 項、第51條第5 款、第38
條第1 項第2 款，判決如主文。
本案經檢察官郭季青到庭執行職務。
中　　華　　民　　國　　96　　年　　6 　　月　　29　　日
　　　　　　　　　刑事第十九庭法  官  陳明偉
以上正本證明與原本無異。
如不服本判決應於送達後10日內向本院提出上訴狀。
                              書記官  強梅芳
中　　華　　民　　國　　96　　年　　6 　　月　　29　　日
附錄本案論罪科刑法條全文：
毒品危害防制條例第十條：
施用第一級毒品者，處六月以上五年以下有期徒刑。
施用第二級毒品者，處三年以下有期徒刑
